【裁判字號】    89,上訴,1377
【裁判日期】    890818
【裁判案由】    懲治走私條例等
【裁判全文】
臺灣高等法院高雄分院刑事判決                  八十九年度上訴字第一三七七號
    上訴人  台灣高雄地方法院檢察署檢察官
    被  告  甲○○
右上訴人因被告違反懲治走私條例案件，不服臺灣高雄地方法院八十九年度訴字第一
三三四號中華民國八十九年八月十八日第一審判決（起訴案號：臺灣高雄地方法院檢
察署八十九年度偵字第一一五○八號；聲請併辦案號：八十九年偵字第一五三四一號
、第一六八二二號），提起上訴，本院判決如左：
      主  文
原判決撤銷。
甲○○連續運送私運管制物品進口逾公告數額之走私物品，處有期徒刑捌月。扣案之
如附表一、二所示之物，均沒收。
    事  實
一、甲○○基於販賣未貼專賣憑證菸類營利及為自己運送私運管制物品之概括犯意，
    先於民國（下同）八十九年五月十九日下午二時許，駕駛向不知情友人所借得之
    車牌號碼Ｄ九─四九一五號自小貨車，在高雄市旗津區海濱公園附近某處路旁，
    以先付定金約新台幣（下同）七、八十萬元，售完再付尾款約一百萬元之價格，
    向不詳年籍綽號「兩米」之成年男子販入未貼專賣憑證之一次私運管制物品進口
    逾公告數額之菸類即如附表一所示之未稅洋菸，擬以每條未稅洋菸加價二十元至
    二十五元之價格，販售予不特定之檳榔攤，藉此方式牟取利益，甲○○將上開菸
    類裝載於上揭自小貨車後，嗣於同日下午六時四十分許，甲○○駕駛上開車輛行
    至高雄縣大寮鄉萬大橋上時，為警當場查獲，並扣得完稅價格為八十七萬三千八
    百二十一元如附表一所示之未貼專賣憑證未稅洋菸。甲○○又承前開犯意，於八
    十九年七月六日下午四時四十五分許，在屏東縣新園鄉仙公廟，向綽號「阿星」
    之男子一次販入如附表二所示未貼專賣憑證之一次私運管制物品進口逾公告數額
    之菸類，運送至屏東縣竹田鄉○○村○○路五十四之一號處放置（無藏匿之犯意
    ），擬以每條賺取十五元之差價售予檳榔攤，嗣於八十九年七月七日下午十二時
    三十分許，甲○○在上開放置處所欲搬上Ｔ七－五九一六號小貨車時，為警查獲
    ，並扣得完稅價格為四十萬七千三百五十元之如附表二所示未貼專賣憑證之未稅
    洋菸。
二、案經內政部警政署保安警察第三總隊第三大隊報請臺灣高雄地方法院檢察署檢察
    官偵查起訴及聲請併案審理。
  理  由
一、訊據被告甲○○坦承販入並運送上開未貼專賣憑證之菸類，惟否認係分二次販入
    並運送，辯稱：係一次販入並運送上開未稅洋菸之走私物品，只是未一次被查獲
    而已云云。惟查，被告於警訊及檢察官初訊時，已明確供承其第二次販入並運送
    之未稅洋菸走私物品，係八十九年七月六日下午四時四十五分許，在屏東縣新園
    鄉仙公廟，向綽號「阿星」者販入等情在卷，與其第一次販入之時間、地點及對
    象，均不相同，足見其係分二次販入並運送各該未稅洋菸之走私物品，其嗣後改
    稱係一次販入及運送前開未稅洋菸走私物品，係圖減輕刑責之飾詞，不足採信。
    又其第一次被查獲之未稅洋菸，完稅價格總計為八十七萬三千八百二十一元；，
    第二次被查獲之未稅洋菸，完稅價格為四十萬七千三百五十元，此有財政部高雄
    關稅局八十九年七月十一日關緝字第八九０六０六六七號及八十九年十一月七日
    關氣字第八九○六一○六四號函各一紙附卷可稽，顯各已超過公告數額十萬元至
    明。此外，並有內政部警政署保安警察第三總隊第三大隊現場檢查切結紀錄、查
    獲違反臺灣省內菸酒專賣暫行條例案件扣押物品表、振豐行所有牌照號碼Ｄ九─
    四九一五號自用小貨車車籍作業系統─查詢認可資料及Ｔ七－五九一六號自用小
    各車行車執照影本各一紙在卷可稽。事證明確，被告犯行洵堪認定，應予依法論
    科。
二、按懲治走私條例第三條第一項之運送走私物品罪，並不限於運送他人所有或持有
    之走私物品為要件，故不論為他人運送或為自己運送，均應成立運送走私物品罪
    （最高法院八十二年度第三次刑事庭會議參照）。查被告意圖賣出而販入未貼專
    賣憑證之洋菸，所為係犯臺灣省內菸酒專暫行條例第三十七條第五款之販賣未貼
    專賣憑證之菸類罪；又載運完稅價格逾公告數額十萬元之管制進口物品之洋菸，
    所為係犯懲治走私條例第三條第一項之運送走私物品罪，又本罪為即成犯，被告
    上開第一次運送行為雖尚未運至目的地，惟既已起運，犯行即為既遂。被告所犯
    上開二次販賣未貼專賣憑證之煙類及二次運送走私物之犯行，各罪之行為時間緊
    接，構成要件相同，顯各基於概括之犯意為之，應各論以連續犯。被告所犯上開
    二罪間有方法結果之牽連關係，為牽連犯，依刑法第五十五條之規定，從較重之
    懲制走私條例第三條第一項之罪處斷。又併案部分與起訴事實有連續犯關係，為
    裁判上一罪，本院自得一併審理。
三、原審論處被告罪刑，原非無見。惟查，原審未及就被告第二次販賣未貼專賣憑證
    及第二次運送走私物之行為一併審理，尚有未洽，檢察官上訴意旨執此而指摘原
    判決不當，為有理由，自應將原判決撤銷改判。爰審酌被告運送走私物品數量龐
    大，所為對國家稅收足生影響並助長走私犯行，惟被告犯後坦承犯行等一切情狀
    ，量處如主文第二項所示之刑。扣案如附表一、二所載未貼專賣憑證之洋菸，依
    臺灣省內菸酒專賣暫行條例第四十條第一款之規定，併予宣告沒收。至第一次運
    送未稅洋菸走私物之車牌號碼Ｄ九－四九一五號自用小貨車係振豐行所有，及第
    二次運送未稅洋菸走私物之車牌Ｔ七－五九一六小貨車係銘佑塑膠工業有限公司
    所有，分別有上開車籍作業系統─查詢認可資料及行車執照影本在卷可憑，並非
    被告所有之物，且非違禁物，依法自不得宣告沒收。又，被告於第一次運送未稅
    洋菸被查獲後不久，又犯第二次運送走私未稅洋菸之犯行，顯然其並無悔改之心
    ，不宜宣告緩刑。
據上論結，應依刑事訴訟法第三百六十九條第一項前段、第三百六十四條、第二百九
十九條第一項前段，懲治走私條例第三條第一項、第十一條，臺灣省內菸酒專賣暫行
條例第三十七條第五款、第四十條第一款，刑法第五十六條、第五十五條，罰金罰緩
提高標準條例第一條前段，判決如主文。
本案經檢察官郭振昌到庭執行之物。
中      華      民      國    八十九    年     十二     月      五      日
                               台灣高等法院高雄分院刑事第二庭
                                  審判長法官  曾永宗
                                        法官  張盛喜
                                        法官  邱永貴
右正本證明與原本無異。
如不服本判決，應於判決送達後十日內向本院提出上訴狀，其未述理由者並應於提
出上訴狀後十日內向本院補提理由書（應附繕本)。
                                      書記官  周能智
中      華      民      國    八十九    年     十二     月      七      日
附錄：本判決論罪科刑法條：
懲治走私條例第三條第一項
運送、銷售或藏匿前條第一項之走私物品者，處五年以下有期徒刑、拘役或科或併科
新臺幣九萬元以下罰金。
臺灣省內菸酒專賣暫行條例第三十七條第五款
有左列各款行為之一者，處一年以下有期徒刑拘役或科或併科五千元以下罰金。
五  違反第三十條之規定，販賣或轉讓未貼專賣憑證之菸類或酒類者。
附表一：
┌──┬─────────┬──────────────────┐
│編號│ 物  品    名  稱 │          數            量          │
├──┼─────────┼──────────────────┤
│ 一 │ 大衛杜夫         │壹萬伍仟包                          │
├──┼─────────┼──────────────────┤
│ 二 │ 七星             │萬陸仟肆佰捌拾包                  │
├──┼─────────┼──────────────────┤
│ 三 │ 卡迪亞           │伍佰包                              │
└──┴─────────┴──────────────────┘
附表二：
┌──┬─────────┬──────────────────┐
│編號│ 物  品    名  稱 │         數             量          │
├──┼─────────┼──────────────────┤
│ 一 │峰                │柒仟包                              │
├──┼─────────┼──────────────────┤
│ 二 │七星              │貳仟伍佰包                  │
├──┼─────────┼──────────────────┤
│ 三 │大衛杜夫          │柒仟伍佰包                          │
└──┴─────────┴──────────────────┘
                                                                Ａ


司法院資訊處製作；財團法人民間司法改革基金會備份。
